臺灣苗栗地方法院刑事判決　　　　　　 93年度易字第250號
公　訴　人　臺灣苗栗地方法院檢察署檢察官
被　　　告　丑○○
　　　　　　乙○○
上列被告因竊盜案件，經檢察官提起公訴（93年度偵字第1414號
、第1630號）及移送併辦（93年度偵字第2578號、第2742號、第
2062號、第3085號、第3774號、第3812號、第4280號、第4344號
），經本院合議庭裁定適用簡式審判程序，判決如下：
    主  文
丑○○連續結夥三人以上、帶兇器竊盜，累犯，處有期徒刑壹
年陸月。扣案之Ｔ字型板手壹支、一字型起子貳支、手套貳雙、
油壓剪壹支均沒收。
乙○○連續結夥三人以上、帶兇器竊盜，累犯，處有期徒刑壹
年陸月。扣案之Ｔ字型板手壹支、一字型起子貳支、手套貳雙、
油壓剪壹支、鉗子壹支均沒收。
    事實及理由
一、丑○○素行不良，於民國88年間，因犯竊盜罪，經本院判處
    有期徒刑3 月，於88年8 月23日確定；89年間又因犯竊盜罪
    及違反毒品危害防制條例案件，經本院分別判處有期徒刑7
    月、6 月，先後於89年2 月28日及同年7 月11日確定。嗣經
    定應執行之刑為有期徒刑11月，與前開之有期徒刑3 月接續
    執行，迄90年11月7 日縮短刑期假釋出監；至同年11月20日
    假釋期滿未經撤銷而執行完畢（構成累犯）。乙○○於88年
    間因犯竊盜罪，經本院判處有期徒刑1 年，於88年12月30日
    確定，經送監執行，於90年3 月30日因縮刑而假釋出監，迄
    同年5 月11日假釋期滿；嗣又因犯竊盜罪，經本院判處有期
    徒刑6 月，於92年12月22日確定，迄93年2 月11日易科罰金
    執行完畢（構成累犯）。
二、丑○○與乙○○均基於概括之犯意，意圖為自己不法之所有
    ，於93年4 月14日凌晨2 時許，夥同有犯意聯絡之甲○○（
    另予判決）共同持有對人之生命、身體、安全具有危險性，
    可供兇器使用之Ｔ字型板手1 支、一字型起子2 支及手套2
    雙等物，共同駕駛乙○○向他人借得之ＦＡ─8730號自用小
    客車，至苗栗縣苗栗市南勢里11鄰坪頂西86之5 號前，推由
    丑○○（坐於自用小客車上）負責把風，由乙○○戴上手套
    ，持上開Ｔ字型板手及一字型起子，撬開寅○○所有放置於
    路邊之車號ＪＹ－8606號自用小貨車車門後，再由甲○○在
    後推車離開現場，繼由乙○○持板手啟動汽車後駕駛該車駛
    離，丑○○則駕駛ＦＡ─8730自用小客車乘載甲○○在後尾
    隨，共同竊取該車得手。嗣因3 人發現該車上載有寅○○設
    攤營生所使用之工具，認為竊取該車可能影響車主之生計，
    遂心生悔意，又共同將該竊得之自用小貨車駕駛返回現場，
    適於行至同里坪頂西88號前時，為巡邏之員警當場查獲，並
    扣得上開板手、一字型起子、手套等物。
三、丑○○承上揭竊盜之概括犯意，於93年5 月22日下午1 時許
    ，又單獨駕駛未懸掛車牌之報廢自用小貨車1 台，前往永新
    醫療器材公司（負責人為戊○○）設於苗栗縣銅鑼鄉○○路
    42號之工廠內，持自備可供兇器使用之油壓剪1 支，破壞該
    工廠門窗之安全設備後，踰越侵入竊取電纜線70公斤、不銹
    鋼廚具1 組、鋁門窗框架30公斤（總計價值約新台幣2 萬餘
    元，侵入建築物部分未據告訴）得手後逃逸。旋於同日下午
    5 時50分許，在苗栗縣銅鑼鄉○○路○○路邊，為警發現丑
    ○○與不知情之吳玉鳳2 人正在該地燃燒電纜線外之塑膠皮
    以取得其內之銅絲，而當場查獲，並扣得作案使用之油壓剪
    1 支。
四、乙○○亦承上揭竊盜之概括犯意，有下列犯行：
  (1)93年3 月31日凌晨3 時許，在桃園縣中壢市○○路○ 段興仁
    市場29號前，持自備之鑰匙1 支（未查獲）竊取丁○○所有
    停放於路邊之ＫＶ─1900號自用小貨車得手。
  (2)次日凌晨1 時許，又與戴成相（業經本院判決在案）基於共
    同之犯意聯絡，駕駛上開竊得之ＫＶ一1900號自用小貨車同
    至苗栗縣銅鑼鄉中平村23鄰62之2 號癸○○所有之工地，由
    戴成相以自備之客觀上對人之生命、身體、安全有危險性，
    可供兇器使用之油壓剪1 支，破壞大門之鎖頭侵入工地後，
    竊取癸○○所有之鐵模10個裝載於自用小貨車上，得手後離
    開現場，將竊得之贓物藏置於苗栗市○○路旁之隱密處後，
    接續復以原車再度前往該工地行竊，嗣經癸○○會同簡進富
    2 人發現而前往逮捕，乙○○乘機逃逸，戴成相則於逃逸途
    中與癸○○相遇，經癸○○當場逮捕，並扣得上開油壓剪1
    支。
  (3)93年6 月29日上午5 時許，在苗栗縣後龍鎮大庄里218 號前
    ，單獨1 人徒手竊取己○○所有之ＭＢ─9719號自用小客車
    得手後，於同日上午8 時30分許，駕駛該車行至苗栗市玉華
    里坡塘下74之22號前為警查獲。
  (4)93年8 月21日晚間8 時許，與甲○○共同基於犯意之聯絡，
    由乙○○持可供兇器使用之鉗子1 支，前往辛○○所有位於
    苗栗縣竹南鎮○○里○鄰○○路○ 段638 巷10號住宅，破壞
    後門門鎖之安全設備後侵入行竊，竊得現金1.040 元，隨身
    聽1 台、檀香扇1 支、電池充電器1 個等物得手。適因辛○○恰巧返家發現後報警，經警員前往拘捕而於上開住宅廚房
    內當場逮捕甲○○，而扣得鉗子1 支；乙○○則趁機逃逸。
  (5)93年10月14日凌晨3 時許，乙○○又單獨1 人徒手至苗栗縣
    苗栗市清華里15鄰新興5 巷56號壬○○住處，自未關閉之窗
    戶踰越安全設備而爬入3 樓，進入1 樓客廳，於桌上竊取壬○○所有之黑色皮包1 只（內含壬○○
    、機車駕駛執照各1 張及新竹國際商業銀行提款卡、彰化商
    業銀行金融卡1 張、手機1 只（序號為000000-00-000000-0
    ）等物得手後，先將黑色皮包及
    等物丟棄（未尋回），又基於詐欺之犯意，持上開新竹銀行
    提款卡領取現金200 元得手。又持彰化銀行提款卡，於同日
    4 時34分、4 時50分許，提領5.000 元、800 元得手。迄同
    日下午5 時20分許，在苗栗市○○里○○路510 號台灣銀行
    苗栗分行提款機前又欲再度提款時，為警查獲。
二、證據名稱：
（一）被告丑○○與乙○○於審理中之自白。
（二）各相關犯罪事實之證據：
    犯罪事實二：
    (甲)同案被告甲○○於警詢中之自白。
    (乙)被害人寅○○於警詢中之指訴。
    (丙)贓物認領保管單1紙。
    (丁)查獲現場照片3幀。
    (戊)扣押物品清單（93保管字第0472號）1 紙。
    (己)扣案之Ｔ字型板手1 支、一字型起子2 支及手套2 雙。
      （參見偵字第1630號卷）
    犯罪事實三：
    (甲)被害人戊○○之指訴。
    (乙)證人吳玉鳳警訊中之陳述。
    (丙)贓物認領保管單1紙。
    (丁)查獲現場照片10幀。
    (戊)扣押物品清單（93保管字第284號）1 紙。
    (己)扣案之油壓剪1 支（丑○○所有）。
      （參見偵字第2062號卷）
    犯罪事實四(1)：
    (甲)被害人丁○○於警詢中之指訴。
    (乙)車輛竊盜資料個別查詢報表1紙。
    (丙)本院93年訴字第160 號判決書影本1紙。
    (丁)贓物認領保管單1紙。
      （參見偵字第4280號、第4344號卷）
    犯罪事實四(2)：
    (甲)共犯戴成相於本院93年訴字第160 號審理中之自白。
    (乙)被害人癸○○、簡進富於警詢中之指訴。
    (丙)本院93年訴字第160 號判決書影本1紙。
    (丁)贓物認領保管單1紙。
    (戊)扣案之油壓剪1 支（乙○○所有）。
      （參見偵字第4280號、第4344號卷）
    犯罪事實四(3)：
    (甲)被害人己○○之指訴。
    (乙)扣押筆錄、扣押物品目錄表各1紙。
    (丙)贓物認領保管單1紙。
    (丁)車輛竊盜資料個別查詢報表1紙。
      （參見偵字第2578號卷）
    犯罪事實四(4)：
    (甲)被害人辛○○之指訴。
    (乙)共同被告甲○○於警詢及本院審理中之自白。
    (丙)查獲現場照片6 幀。
    (丁)贓物認領保管單2紙。
    (戊)扣押筆錄、扣押物品目錄表各1紙。
    (己)扣案之鉗子1 支。
      （參見偵字第3085號卷）
    犯罪事實四(5)：
    (甲)被害人壬○○之指訴。
    (乙)被告遭逮捕當時之照片1幀。
    (丙)存摺存款交易明細查詢表2 紙、新竹企銀影本1 紙、臺灣
      銀行、合作金庫銀行自動櫃員機交易明細各1 紙。
    (丁)贓物認領保管單1 紙。
      （參見偵字第3774號卷）
三、論罪量刑理由：
  (一)按刑法第321 條第1 項第3 款之帶兇器，其兇器之種類並
    無限制，凡客觀上足以對人之生命、身體、安全構成威脅者
    均屬之。且只需行竊時有帶此種具有危險性之兇器已足，
    並不以帶之初即有行凶之意圖為必要，最高法院79年台上
    字第5253號判例可資參照。被告丑○○、乙○○2 人，於各
    次之犯罪行為中，分別帶Ｔ字型板手、一字型起子、油壓
    剪、鉗子等物行竊，經核上開工具均為金屬材質，堅硬沉重
    ，客觀上對人之生命、身體安全均具有危險性，可供為兇器
    使用，合先敘明。
  (二)核被告丑○○如事實二之行為，係犯刑法第321 條第1 項第
    3 款、第4 款之加重竊盜罪；如事實三之行為，係犯刑法第
    321 條第1 項第2 款、第3 款之帶兇器、毀越安全設備加
    重竊盜罪。所犯事實二之行為，渠與乙○○、甲○○3 人間
    ，有犯意之聯絡，行為之分擔，均為共同正犯。上開連續2
    次竊盜行為，時間緊接，所犯罪名相同，顯係基於概括之犯
    意為之，為連續犯，應依刑法第56條之規定依其中情節較重
    如事實二之行為以一罪論，並加重其刑。被告丑○○有事實
    欄所示之前科，並於90年11月20日假釋期滿未經撤銷而執行
    完畢，有臺灣高等法院被告全國前案紀錄表在卷可稽，其受
    有期徒刑執行完畢後，5 年以內再犯本件有期徒刑以上之罪
    ，為累犯，應依刑法第47條規定，遞加重其刑。
  (二)核被告乙○○如事實二之行為，係犯刑法第321 條第1 項第
    3 款、第4 款之加重竊盜罪；如事實四(1)(2)(3)(4)(5)之行為，
    分別係犯刑法第320 條第1 項之竊盜罪、第321 條第1 項第
    2 款、第3 款之帶兇器、毀壞安全設備加重竊盜罪、第33
    9 條之2 以不正方法由自動付款設備取得他人之物罪。所犯
    事實二之行為，渠與丑○○、甲○○3 人間；事實四(2)之行
    為，渠與戴成相間；事實四(4)之行為，渠與甲○○間，經核
    均有犯意之聯絡，行為之分擔，為共同正犯。上開連續多次
    竊盜行為，時間緊接，所犯罪名相同，顯係基於概括之犯意
    為之，為連續犯，應依刑法第56條之規定依其中情節較重如
    事實二之行為以一罪論，並加重其刑。所犯之加重竊盜罪與
    以不正方法由自動付款設備取得他人之物罪2 罪間，有方法
    結果之牽連關係，為牽連犯，應從1 重依加重竊盜罪處斷。
    又被告乙○○有事實欄所示之前科，並於93年2 月11日甫易
    科罰金執行完畢，有臺灣高等法院被告全國前案紀錄表在卷
    可稽，其受有期徒刑執行完畢後，5 年以內再犯本件有期徒
    刑以上之罪，為累犯，應依刑法第47條規定，遞加重其刑。
  (三)公訴人雖僅就被告丑○○、乙○○2 人於93年4 月14日凌晨
    2 時許之加重竊盜犯行起訴（即如事實二之犯行），惟檢察
    官既就被告丑○○、乙○○2 人之其餘犯行，分別以93年度
    偵字第2578號、第2742號、第2062號、第3085號、第3774號
    、第3812號、第4280號、第4344號等函移送併辦，復經核有
    連續犯、牽連犯等裁判上一罪關係，即均為起訴效力所及，
    本院自得併予審理。
  (四)又被告乙○○於苗栗縣銅鑼鄉中平村23鄰62之2 號癸○○所
    有之工地，竊取癸○○所有之鐵模10個得手後離開現場，將
    竊得之贓物藏置於苗栗市○○路旁之隱密處後，復以原車再
    度前往該工地行竊（如事實四之(2)）；及持取竊得之提款卡
    於同日多次領取現金等行為（如事實四之(5)），經核均係就
    同1 犯罪構成事實，以單1 行為之數個舉動接續進行，以實
    現1 個犯罪構成要件，侵害同1 法益，僅成立1 個罪名，為
    接續犯，應以1 罪論，亦併此敘明。
  (五)併辦退回部分（93年度偵字第2742號、第3812號卷）：
    公訴人另以被告丑○○與甲○○2 人：(1)於93年10月15日晚
    間，在苗栗縣三義鄉西湖村28號西湖汽車旅館312 號房，為
    警查獲其床頭櫥上有攝錄影機、照相機、電子辭典、隨身聽
    等計22項物品，經查分別為被害人庚○○、子○○所失竊之
    物；(2)於93年2 月14日下午5 時40分許，共同駕駛丑○○所
    有之Q9─0421號自用小客車，帶鐮刀1 支、檳榔剪刀2 支
    ：：等物，在苗栗縣西湖鄉五湖村8 鄰24號，竊取被害人丙○○所有之檳榔園內檳榔等情，因認被告丑○○併涉有竊盜
    罪嫌而移請併辦。然查，被告丑○○堅決否認犯行，核與甲○○於審理中供述相符，而依卷證資料亦無其他堪認被告丑
    ○○確有竊盜行為之積極證據，是該部分之犯罪尚難以證明
    。而該併辦事實既未經檢察官起訴，本院亦無從併辦，爰將
    該部分併辦事實連同卷證併予退回檢察官，請另行偵查後依
    法處理，併此敘明。
  (六)爰審酌被告丑○○所犯竊盜行為僅有2 次，惟於偵查中否認
    犯行，態度不佳；被告乙○○犯罪時間較長、件數亦較多，
    惟犯罪後自警詢、偵查迄本院審理中均坦承犯行，犯後態度
    良好；及斟酌被告2 人於犯事實二所示之犯行時，在竊盜行
    為既遂後，尚曾共同將竊得之車輛開回犯罪現場試圖返還被
    害人始遭查獲，雖因竊盜罪為即成犯，被告之事後返還並不
    因此影響犯罪行為之認定，然仍堪認被告2 人良知尚有未泯
    等一切情狀，爰依檢察官求處之刑度分別量處如主文所示之
    刑，以示懲儆。
四、沒收：
  (一)扣案之Ｔ字型板手1 支、一字型起子2 支、手套2 雙、油壓
    剪2 支（分別屬於被告丑○○、乙○○2 人所有，依不同之
    行為扣案）、鉗子壹支等物，經核分別為被告丑○○、乙○○2 人所有，供上開犯罪使用或預備（如預備之手套1 雙）
    之物，業據被告2 人供陳在卷，爰均依刑法第38條第1 項第
    2款規定沒收。
  (二)被告乙○○於所犯如事實四之(2)竊盜行為時，所持之自備鑰
    匙1 支，既末扣案，又不能證明仍然存在，為免未來執行困
    難，爰不宣告沒收。
五、適用之法條：
  (一)刑事訴訟法第273 條之1 第1 項，第299 條第1 項前段、第
    310 條之2 、第454 條第1 項。
  (二)刑法第28條、第56條、第321 條第1 項第2 款、第3 款、第
    4 款、第339 條之2 、第55條、第47條、第38條第1 項第2
    款。
六、如不服本件判決，得自收受送達之日起10日內，向本院提起
    上訴。
本案經檢察官劉正穆到庭執行職務。
中　　華　　民　　國　　94　　年　　3 　　月　　29　　日
                  刑事第三庭法  官  楊台清
以上正本證明與原本無異。
                            書記官  王月香
中　　華　　民　　國　　94　　年　　4 　　月　　11　　日
附錄本判決論罪科刑法條全文：
中華民國刑法第321條
犯竊盜罪而有左列情形之一者，處六月以上、五年以下有期徒刑
：
一  於夜間侵入住宅或有人居住之建築物、船艦或隱匿其內而犯
    之者。
二  毀越門扇、牆垣或其他安全設備而犯之者。
三  攜帶兇器而犯之者。
四  結夥三人以上而犯之者。
五  乘火災、水災或其他災害之際而犯之者。
六  在車站或埠頭而犯之者。
